【裁判字號】    95,上易,269
【裁判日期】    950620
【裁判案由】    違反著作權法
【裁判全文】
臺灣高等法院高雄分院刑事判決         95年度上易字第269號
上  訴  人
即  被  告  甲○○原名蕭育勝.
上列上訴人因違反著作權法案件，不服臺灣高雄地方法院95年度
易字第16號中華民國95年2 月22日第一審判決（起訴案號：臺灣
高雄地方法院檢察署94年度偵字第7543號），提起上訴，本院判
決如下：
    主  文
上訴駁回。
    事  實
一、甲○○明知某真實姓名年籍不詳之成年男子，向其兜售如附
    表所示之非法重製音樂及影音光碟[ 其合法著作物之著作財
    產權人分別屬長興影視公司、大信唱片股份有限公司、奇蹟
    國際多媒體股份有限公司、迪笙國際多媒體有限公司，並分
    別專屬授權全員集合國際多媒體股份有限公司（以下稱全員
    公司）發行及銷售] ，係屬未經全員公司同意或授權，而擅
    自非法重製之光碟，竟仍意圖散布而以每片新台幣（下同）
    80元之代價買入。復基於散布前開光碟之概括犯意，自94年
    （原判決誤載為93年）3 月6 日起，利用在高雄縣橋頭鄉○
    ○村○○路243 號夜市擺設攤位販售合法音樂光碟時，將附
    表所示盜版光碟藏置一旁，如遇客人洽詢購買，始將上開盜
    版光碟取出供其挑選，而連續以每片盜版光碟100 元之價格
    ，多次販售予不特定人牟利。嗣於94年3 月21日（聲請簡易
    判決處刑書誤載為94年3 月6 日）21時25分許，為警在上開
    夜市內查獲，並扣得其所有如附表所示之盜版光碟共25片。
二、案經高雄縣政府警察局岡山分局報告臺灣高雄地方法院檢察
    署檢察官偵查起訴。
    理  由
一、上訴人即被告甲○○於原審及本院審理中，對於明知如附表
    所示之盜版光碟係侵害他人著作財產權之重製物，仍於前揭
    時、地販賣予不特定人之事實全部承認，核與全員公司告訴
    代理人潘慶彬於警詢時證述內容相符，並有專屬授權合約書
    3 份、光碟封面2 份及現場查獲相片8 幀存卷可參，復有附
    表所示之光碟扣案足資佐證，足徵被告自白核與事實相符，
    其犯行可以認定。
二、核被告所為，係犯著作權法第91條之1 第3 項之散布侵害著
    作財產權之光碟重製物罪。被告意圖散布而持有上開盜版光
    碟之低度行為，應為散佈該盜版光碟之高度行為所吸收，不
    另論罪；被告先後多次散布上開盜版光碟之犯行，時間緊接
    ，方法相同，觸犯構成要件相同之罪，顯係基於概括犯意反
    覆為之，為連續犯，應依刑法第56條規定以一罪論，並加重
    其刑。被告前於92年間，因違反著作權法案件，經原審法院
    以93年度簡字第705 號判處有期徒刑3 月確定，於93年6 月
    8 日易科罰金執行完畢之事實，有臺灣高等法院被告前案紀
    錄表、台灣高雄地方法院檢察署刑案資料查註紀錄表各1 紙
    在卷可稽，其於上開徒刑執行完畢後5 年內，再犯本件最重
    本刑為有期徒刑以上之罪，為累犯，應依刑法第47條之規定
    加重其刑，並遞加重之。
三、原判決因而適用著作權法第91條之1 第3 項、第98條但書，
    刑法第11條、第56條、第47條規定，並審酌被告前已有違反
    著作權法前科，仍不知悔悟，再度販賣侵害他人著作權之光
    碟，損害他人之智慧財產權且破壞我國保護智慧財產權之形
    象，惟念其犯罪後尚能坦認犯行，態度良好等一切情狀，量
    處有期徒刑8 月，及敘明如附表所示之扣案光碟25片，係被
    告違反著作權法第91條之1 第3 項供犯罪所用之物，不問是
    否為被告所有之物，均依著作權法第98條但書規定宣告沒收
    之。經核其認事用法均無不當，被告上訴意旨認量刑過重，
    為無理由，應予駁回。
據上論結，應依刑事訴訟法第第273 條之1 第1 項、第368 條，
判決如主文。
本案經檢察官陳建年到庭執行職務。
中    華    民    國    95    年    6     月    20    日
                  刑事第三庭    審判長法  官  謝宏宗
                                      法  官  黃蕙芳
                                      法  官  黃仁松
以上正本證明與原本無異。
本判決不得上訴。
中    華    民    國    95    年    6     月    20    日
                                      書記官  馬蕙梅
附錄本件判決論罪科刑法條：
著作權法第91條之1 第2 、3 項
明知係侵害著作財產權之重製物而散布或意圖散布而公開陳列或
持有者，處3 年以下有期徒刑，得併科新臺幣7 萬元以上75 萬
元以下罰金。
犯前項之罪，其重製物為光碟者，處 6 月以上 3 年以下有期徒
刑，得併科新臺幣20萬元以上2 百萬元以下罰金。但違反第87條
第4 款規定輸入之光碟，不在此限。
附表
┌──┬──────────────┬──┬────────┐
│編號│著    作    物    名    稱  │數量│原著作財產權人  │
├──┼──────────────┼──┼────────┤
│１  │臺灣加油CD                  │1 片│長興影視有限公司│
│    │（ 演唱者：白冰冰）         │    │                │
├──┼──────────────┼──┼────────┤
│２  │我愛的人不是我愛的人CD      │1 片│大信唱片股份有限│
│    │（ 演唱者：向蕙玲）         │    │公司            │
├──┼──────────────┼──┤                │
│３  │臺灣紅歌女人夢CD            │1 片│                │
│    │（演唱者：詹雅雯）          │    │                │
├──┼──────────────┼──┤                │
│４  │臺灣紅歌女人夢VCD           │2 片│                │
│    │（演唱者：詹雅雯）          │    │                │
├──┼──────────────┼──┼────────┤
│５  │想厝的人CD                  │2 片│奇蹟國際多媒體股│
│    │（演唱者：詹雅雯）          │    │份有限公司      │
├──┼──────────────┼──┤                │
│６  │想厝的人VCD                 │2 片│                │
│    │（演唱者：詹雅雯）          │    │                │
├──┼──────────────┼──┼────────┤
│７  │重出江湖CD                  │1 片│迪笙國際多媒體有│
│    │（演唱者：袁小迪）          │    │限公司          │
├──┼──────────────┼──┤                │
│８  │重出江湖VCD                 │2 片│                │
│    │（演唱者：袁小迪）          │    │                │
├──┼──────────────┼──┼────────┤
│９  │台語金曲CD                  │7 片│大信唱片股份有限│
│    │（1,2,3,5,6,7,8 集）        │    │公司等          │
├──┼──────────────┼──┤                │
│10  │台語金曲伴唱VCD             │6 片│                │
│    │（1,2,2,4,5,6 集）          │    │                │
└──┴──────────────┴──┴────────┘


司法院資訊處製作；財團法人民間司法改革基金會備份。
